【裁判字號】    99,消債更,56
【裁判日期】    990430
【裁判案由】    更生事件
【裁判全文】
臺灣士林地方法院民事裁定            99年度消債更字第56號
聲  請  人
即  債務人  甲○○
代  理  人  葉鞠萱律師
上列當事人聲請更生事件，本院裁定如下：
    主  文
債務人甲○○自中華民國九十九年四月三十日十七時起開始更生
程序。
聲請人保全處分之聲請駁回。
命司法事務官進行本件更生程序。
    理  由
一、按債務人不能清償債務或有不能清償之虞，且無擔保或無優
    先權之債務總額未逾新臺幣（下同）1,200 萬元者，於法院
    裁定開始清算程序或宣告破產前，得向法院聲請更生，觀諸
    消費者債務清理條例第3條、第42條第1項規定自明。次按，
    法院開始更生程序之裁定，應載明其年、月、日、時，並即
    時發生效力。法院開始更生或清算程序後，得命司法事務官
    進行更生或清算程序，必要時得選任律師、會計師或其他適
    當之自然人或法人一人為監督人或管理人，復為同條例第45
    條第1 項、第16條所明定。
二、聲請意旨略以：伊有不能清償債務情事，前已提出債權人清
    冊並附具近兩年度綜合所得資料清單及最近1 個月核發之財
    產資料清單，以書面向最大債權金融機構香港商香港上海匯
    豐銀行股份有限公司（下稱匯豐銀行）請求協商，惟匯豐銀
    行以聲請人不符合此機制申請資格予以退件，自伊提出協商
    請求之翌日逾30日不開始協商。又伊無擔保或無優先權之債
    務總額未逾1,200 萬元，復未經法院裁定開始清算程序或宣
    告破產，爰向本院聲請更生等語。
三、經查，聲請人所主張之上開事實，業據提出前置協商退件通
    知函（見本院卷第14頁）、財團法人金融聯合徵信中心當事
    人綜合信用報告之協商前置專用債權人清冊（見本院卷第17
    至20頁）、財產歸屬資料清單（見本院卷第22頁）等為證，
    ，且經本院詢問匯豐銀行後屬實，此有本院公務電話查詢紀
    錄表（見本院卷第54頁），附卷可稽。是以聲請人目前每月
    遭法院執行扣薪後之薪資約為2 萬225 元（以聲請人99年1
    至4 月之薪資轉帳存摺明細計算），其陳報之債務總金額達
    859 萬1,895 元觀之，聲請人之財產確不足履行全部債務，
    其主張有不能清償債務情事，當屬實在。此外，聲請人復查
    無消費者債務清理條例第6 條第3 項、第8 條或第46條各款
    所定駁回更生聲請之事由存在，則聲請人聲請更生，應屬有
    據。揆諸首開說明，應予開始更生程序，並命司法事務官進
    行本件更生程序。至聲請人聲請保全處分部分，業因開始更
    生程序，各債權人非依更生程序，不得行使權利，已無保全
    處分之必要，應予駁回。
四、爰裁定如主文。
中    華    民    國    99    年    4     月    30    日
                  民事第二庭  法      官  劉逸成
上為正本係照原本作成。
開始更生程序之裁定不得抗告，如不服駁回保全處分之裁定，應
於裁定送達後10日內，以書狀向本院提出抗告，並繳納抗告費新
臺幣1 千元。
中    華    民    國    99    年    4     月    30    日
                              書  記  官  羅伊安

司法院資訊處製作；財團法人民間司法改革基金會備份。
